【裁判字號】    92,毒抗,549
【裁判日期】    921114
【裁判案由】    毒品危害防制條例
【裁判全文】
臺灣高等法院刑事裁定                            九十二年度毒抗字第五四九號
    抗  告  人
    即受處分人  甲○○
右列抗告人即受處分人因毒品危害防制條例案件，不服台灣板橋地方法院中華民國九
十二年十月六日裁定（九十二年度毒聲字第三０八０號）提起抗告，本院裁定如左：
    主  文
抗告駁回。
    理  由
一、經查台灣板橋地方法院檢察署檢察官以：抗告人即受處分人甲○○前因施用毒品
    案件，經臺灣板橋地方法院以九十二年度毒聲字第二○一一號裁定停止戒治，所
    餘期間並宣付保護管束，惟受處分人竟於保護管束期間，有經臺灣板橋地方法院
    檢察署採尿呈嗎啡陽性反應行為，其違反保護管束應遵守事項情節重大，爰檢附
    相關執行案卷，依毒品危害防制條例第二十二條第二項（聲請書誤載為第一項）
    之規定，聲請撤銷停止戒治，令入戒治處所施以強制戒治云云。原法院認檢察官
    之聲請，核於法要無不合，爰應依毒品危害防制條例第二十二條第二項裁定受處
    分人撤銷停止戒治，令入戒治處所施以強制戒治等語。
二、按停止戒治期間應付保護管束，期滿未經撤銷者，視為強制戒治期滿，其違反保
    護管束應遵守事項情節重大者，得由檢察官聲請法院裁定撤銷停止戒治。停止戒
    治之裁定經撤銷者，其停止之期間，不算入強制戒治期間，毒品危害防制條例第
    二十二條第二項定有明文。
三、查受處分人於停止戒治付保護管束期間（九十二年八月十九日、同年九月二日）
    所經觀護人採取之尿液送請鑑定並經複驗結果，均呈嗎啡陽性反應，此有，檢察
    官保護管束指揮書、尿液檢體監管紀錄表、陽性檢體檢驗報告書足憑，其違反保
    護管束相關規定至為明顯，揆諸首揭說明，自應撤銷停止戒治，令入戒治處所施
    以強制戒治等語。
四、抗告意旨陳稱：其於前案經戒治完成後，於九十二年八月間因肝、腎機能不良，
    上下背皮膚炎及毛囊炎之症狀，前往台北縣三重全民醫院就醫診治，始尚知有海
    洛因殘留之反應，有醫院出具之診斷證明書可憑，受處分人並無於保護管束期間
    施用毒品，如果受處分人有施用毒品之行為，絕對不敢向觀護人報到，足證受處
    分人尿液中之嗎啡毒品反應，乃是戒治期間所殘留，原審裁定不察，率而准許檢
    察官撤銷停止戒治，令入戒治處所施以強制戒治之聲請，顯有不當，請求本院撤
    銷原裁定云云。
五、經查抗告人即受處分人前因施用毒品案件，經台灣板橋地方法院以九十一年度毒
    聲字第四二０一號裁定令入戒治處所施以強制戒治，於九十二年元月七日起送台
    灣台北戒治所強制戒治，於屆滿四月後，經評定為合格，無繼續戒治之必要，台
    灣板橋地方法院於九十二年六月二十七日爰以九十二年度毒聲字第二０一一號裁
    定停止戒治，所餘戒治期間，付保護管束，台灣板橋地方法院檢察署檢察官亦依
    規定制發執行保護管束指揮書，指揮觀護人對受處分人執行保護管束，執行期間
    為九十二年六月二十七日起，至同年十二月十七日止，此有該裁定、執行保護管
    束指揮書影本在卷足憑，受處分人於停止戒治付保護管束期間（九十二年八月十
    九日、同年九月二日）所經採取之尿液，經酵素免疫分析篩檢為陽性反應，再經
    氣象層析質譜儀確認，發現嗎啡皆大於衛生署公告值（嗎啡３００g/ml），因此
    為嗎啡陽性反性，此有台灣板橋地方法院檢察署保護管束人（被告）尿液檢體監
    管紀錄表、台灣檢驗科技股份有限公司九十二年九月八日、同年月十二日濫用藥
    物尿液檢驗報告在卷足憑。受處分人雖辯稱：其尿液中之嗎啡毒品反應，乃是戒
    治期間所殘留云云。然按海洛因經注射或吸入人體後，約百分之八十於二十四小
    時內自尿中排出，一般而言，尿液中能否驗出嗎啡陽性反應與其投與量、投與途
    徑、採尿時間、個人體質及檢測方法之靈敏度有關，國外曾有文獻報導注射六毫
    克之海洛因鹽酸鹽，其代謝物嗎啡之平均可檢出時限約為二十六小時，業經行政
    院衛生署藥物食品檢驗局於八十一年九月八日以藥檢壹字第八一一四八八五號函
    述綦詳。而氣相層析分析法為最具公信力之檢驗方法，並無出現偽陽性之可能，
    此有相關醫學文獻可參。從而，經查受處分人早已於九十二年元月七日起經送台
    灣台北戒治所執行強制戒治，距離本案之採尿送驗日期即九十二年八月十九日、
    同年九月二日，分別有七至八月之久，依照前揭說明以觀，受處分人所稱：前案
    毒品成分殘留之情形，當不可能發生。綜上，受處分人於採尿前之二十四小時內
    應有施用海洛因之犯行洵堪認定。受處分人於停止戒治付保護管束期間內仍有施
    用毒品之情事，難謂非違反保護管束應遵守規定而情節重大者。原審因檢察官之
    聲請，裁定將受處分人停止戒治，並令入戒治處所施以強制戒治，經核並無不合
    。受處分人濫行提起抗告，委不足採，為無理由，應予駁回。
六、據上論斷，應依刑事訴訟法第四百十二條裁定如主文。
中      華      民      國    九十二    年     十一     月     十四     日
                              臺灣高等法院刑事第九庭
                                  審判長法  官  李  文  成
                                        法  官  官  有  明
                                        法  官  周  盈  文
右正本證明與原本無異。
不得抗告。
                                        書記官  余  姿  慧
中      華      民      國    九十二    年     十一     月     十四     日


司法院資訊處製作；財團法人民間司法改革基金會備份。
